【裁判字號】    95,易,1012
【裁判日期】    950929
【裁判案由】    違反著作權法
【裁判全文】
臺灣臺中地方法院刑事判決              95年度易字第1012號
公  訴  人  臺灣臺中地方法院檢察署檢察官
被      告  甲○○
上列被告因違反著作權法案件，經檢察官聲請以簡易判決處刑（
94年度偵字第 18372號），本院沙鹿簡易庭認為不宜以簡易判決
處刑，移由本院刑事庭依通常程序審理，本院合議庭裁定由受命
法官獨任行簡式審判程序，判決如下：
    主  文
甲○○明知係侵害著作財產權之光碟重製物而散布，處有期徒刑
陸月，如易科罰金，以參佰元折算壹日；緩刑貳年；扣案之盜版
光碟片貳套（合計拾陸片）均沒收。
    犯罪事實
一、甲○○明知「H2─與你同在的日子」及「天真可愛」等二齣
    日本電視連續劇，為「基本國際股份有限公司」享有著作財
    產權、得依專屬授權在臺灣地區公開發行之視聽著作，亦明
    知其於民國94年8、9月間某時，以每套新臺幣（下同） 100
    元之代價，在臺中市西屯區逢甲夜市內，向不知名之攤商所
    購入之「H2─好球雙物語」及「牽絆的愛」等二套 VCD（每
    套 8片），為未經「基本國際股份有限公司」之授權，擅自
    重製之與該二齣「H2─與你同在的日子」、「天真可愛」日
    劇內容完全相同之盜版光碟片，竟仍為建立網路評價，基於
    散布前開盜版光碟片之犯意，自94年9月27日下午1時59分起
    ，利用其住處（臺中縣龍井鄉○○村○○○路 428號）內之
    電腦設備連結網際網路，以「atec_tom」之帳戶名稱，在雅
    虎奇摩拍賣網站上，刊登販賣前揭盜版光碟訊息之廣告，並
    以「atec.tom@msa.hinet.net」之電子郵件信箱帳號，為對
    外聯絡管道。嗣有「基本國際股份有限公司」之法務副理乙
    ○○者，於94年9月29日上網發覺可疑，乃於94年10月5日表
    達購買之意願，經甲○○於94年10月6日回覆「5 部有貨，5
    部 600元含郵」，並依甲○○提供之彰化銀行西屯分行帳號
    （戶名：甲○○，帳號000-000000-00000-000）匯款後，於
    94年10月 9日收到甲○○以掛號函件寄送該二套「H2─好球
    雙物語」及「牽絆的愛」盜版VCD（另有3套與本案無關之光
    碟片），而報警查悉上情，並提出該二套盜版 VCD扣案以為
    證。
二、案經基本國際股份有限公司訴由臺中縣警察局烏日分局報告
    臺灣臺中地方法院檢察署檢察官偵查後，聲請以簡易判決處
    刑，本院改由受命法官獨任行簡式審判程序。
    理  由
一、認定犯罪事實及量刑審酌之依據：
  (一)被告甲○○之自白。
  (二)證人即告訴代理人乙○○於警詢及檢察官訊問中之指、證述。
  (三)臺中縣警察局烏日分局犁份派出所警員石水福之職務報告。
  (四)告訴代理人乙○○提出扣案之盜版 VCD二套（合計16片，片
    名分別為「H2─好球雙物語」及「牽絆的愛」）、基本國際
    股份有限公司營利事業登記證、專屬授權書、經臺北駐日經
    濟文化代表處認證之原產地證明、國泰世華銀行拍賣付款交
    易明細表。
  (五)被告於雅虎奇摩拍賣網站上刊登之廣告及與買家間之問、答
    內容資料（含發送之提供匯款帳戶帳號電子郵件）、彰化銀
    行西屯分行000-000000-00000-000號存摺存款帳戶及交易明
    細查詢資料。
  (六)臺灣高等法院被告前案紀錄表（被告素行良好、並無任何前
    案紀錄）。
  (七)告訴人於95年 7月27日以「刑事聲請狀」提出之和解書及表
    示之意見（被告已以15萬元賠償告訴人後，與告訴人達成和
    解，告訴人並請求本院給予被告緩刑之機會）。
二、應予敘明部分：
  (一)被告甲○○行為後，刑法第41條第 1項前段關於易科罰金之
    規定，業自原規定之「犯最重本刑為五年以下有期徒刑以下
    之刑之罪，而受六個月以下有期徒刑或拘役之宣告，因身體
    、教育、職業、家庭之關係或其他正當事由，執行顯有困難
    者，得以一元以上三元以下折算一日，易科罰金」（另依修
    正前罰金罰鍰提高標準條例第2條之規定，提高為以1百倍折
    算 1日），修正為「犯最重本刑為五年以下有期徒刑以下之
    刑之罪，而受六個月以下有期徒刑或拘役之宣告，得以新臺
    幣一千元、二千元或三千元折算一日，易科罰金」，並自95
    年7月1日起施行。比較新舊法之規定，新法並無更有利於被
    告之情形存在，自應依刑法第2條第1項前段之規定，適用被
    告行為時之法律，即修正前刑法第41條第 1項前段之規定，
    對於被告諭知易科罰金之折算標準。
  (二)被告以一次之散布行為，同時侵害告訴人享有之「H2─與你
    同在的日子」及「天真可愛」二部視聽著作之著作財產權，
    為想像競合犯，仍應從一重之著作權法第91條之1第3項前段
    （明知係侵害著作財產權之光碟重製物而散布）之罪處斷。
  (三)告訴代理人乙○○提出扣案之盜版 VCD二套，原為被告供犯
    罪所用之物，復依告訴代理人提出之意旨，並無反對本院宣
    告沒收之意，應依刑法第98條之規定，宣告沒收。
三、適用之法條：刑事訴訟法第 273條之1第1項、第299條第1項
    前段、第310條之2、第454條第1項，著作權法第91條之1第3
    項前段、第98條，刑法第11條、第55條、第74條第1項第1款
    、第2條第1項前段、（修正前）第41條第 1項前段，（修正
    前）罰金罰鍰提高標準條例第2條。
本案經檢察官丙○○到庭執行職務。
中    華    民    國    95    年    9     月    29    日
                  臺灣臺中地方法院刑事第六庭
                          法  官  鄧  敏  雄
上正本證明與原本無異
如不服本判決，應於送達後十日內向本院提出上訴狀（須附繕本
），上訴於臺灣高等法院臺中分院。
                          書記官  黃  士  益
中    華    民    國    95    年    10    月    11    日
附錄本案論罪科刑法條全文：
著作權法第91條之1
擅自以移轉所有權之方法散布著作原件或其重製物而侵害他人之
著作財產權者，處 3年以下有期徒刑、拘役，或科或併科新臺幣
50萬元以下罰金。
明知係侵害著作財產權之重製物而散布或意圖散布而公開陳列或
持有者，處3年以下有期徒刑，得併科新臺幣7萬元以上75萬元以
下罰金。
犯前項之罪，其重製物為光碟者，處6月以上3年以下有期徒刑，
得併科新臺幣20萬元以上2百萬元以下罰金。但違反第87條第4款
規定輸入之光碟，不在此限。
犯前二項之罪，經供出其物品來源，因而破獲者，得減輕其刑。


司法院資訊處製作；財團法人民間司法改革基金會備份。
